【裁判字號】    96,上易,2896
【裁判日期】    970529
【裁判案由】    偽造有價證券
【裁判全文】
臺灣高等法院刑事判決                96年度上易字第2896號
上  訴  人  臺灣臺北地方法院檢察署檢察官
上  訴  人
即  被  告  何青樺（原名甲○○）
被      告  丁○○
                    （現另案於臺灣臺北監獄臺北分監執行中
            戊○○
            丙○○
上列上訴人等因被告等偽造有價證券案件，不服臺灣臺北地方法
院92年度易字第1965號，中華民國96年10月31日第一審判決（起
訴案號：臺灣臺北地方法院檢察署92年度偵字第1495、23599 號
），提起上訴，本院判決如下：
    主  文
原判決關於何青樺、丁○○部分均撤銷。
何青樺共同意圖供偽造有價證券，而製造、收受各項器械、原料
，處有期徒刑捌月。減為有期徒刑肆月，如易科罰金，以銀元參
佰元即新臺幣玖佰元折算壹日。扣案附表一編號1 至17及附表二
編號1至6、8、11之物均沒收。
丁○○共同意圖供偽造有價證券，而製造、收受各項器械、原料
，處有期徒刑肆月，如易科罰金，以銀元參佰元即新台幣玖佰元
折算壹日。減為有期徒刑貳月，如易科罰金，均以銀元參佰元即
新臺幣玖佰元折算壹日。扣案附表一編號1至17及附表二編號1至
6、8、11之物均沒收。
其他上訴駁回。
    事  實
一、何青樺（原名甲○○）明知綽號「吶肚仔」之庚○○與綽號
    「李仔」之乙○○意圖偽造大陸地區人民幣再運送至大陸地
    區銷售牟利，竟因缺錢花用而應允庚○○邀約參與。庚○○
    另邀綽號「林仔」之林朝慶、綽號「阿不拉」之己○○參與
    ；乙○○則邀約綽號「鄭仔」之辛○○出資參與（以上5 人
    均經原審判決確定）。何青樺等人於民國91年年中，共同基
    於偽造大陸地區人民幣牟利之犯意聯絡，彼此協議分工合作
    ，由庚○○居中負責籌措資金、協助購買機器設備、購買印
    製偽鈔所須紙張及聯繫各方參與人員。辛○○及林朝慶分別
    負責提供資金約新台幣（下同）90萬元及75萬元，作為買入
    偽造人民幣所須之機器、原料。乙○○負責機器維修事宜。
    己○○負責製造、修改人民幣所須之底片、模版。其等分工
    謀議既定，由何青樺陸續備妥印製偽鈔所須之製版機、電腦
    裁紙機、雙色印刷機、單色印刷機等大型機具設備，並於91
    年11月1日出面向不知情之林文隆承租位中縣大里市○○○
    路46巷56號（下稱大里工廠），作為印製偽鈔之工廠，再將
    備妥之大型機具搬入大里工廠內，負責後續印製之相關事宜
    。復添購印製偽鈔所須之原色漆、紙張等原料之用。期間己○○亦陸續製造、修改完成印製面額一百元人民幣所須之底
    片、模版交予庚○○轉交何青樺。待準備就緒後，何青樺即
    自91年12月下旬起，雇用與其亦有犯意聯絡之丁○○負責清
    理大型機械、添加油墨等印刷工作，隨即開始印製面額一百
    元之人民幣紙鈔。嗣於同年12月30日17時30分許，為警在大
    里工廠查獲，並扣得附表一編號1至9偽造人民幣所須之器械
    、原料，編號10至16偽造人民幣之半成品，編號17作為參考
    比對用之面額一百元人民幣真鈔、何青樺所有非供偽造人民
    幣所用之編號18至22之租賃契約書、電話卡、行動電話、世
    楷瑞企業公司營利事業登記證等物，始未製造完成人民幣成
    品。隨後於同日18時10分許，在台中市○區○○街72號庚○○住處，扣得附表二編號1至6之器械、原料、編號8分屬庚○○、己○○所有作為其等互相聯絡工具之電話、編號11作
    為參考比對用之面額一百元之人民幣真鈔及與本案無涉編號
    7至10之台灣大哥大SIM卡、郵局儲金簿、華南銀行儲金簿等
    物。
二、案經內政部警政署刑事警察局移請臺灣臺北地方法院檢察署
    檢察官偵查起訴。
    理  由
一、按法院就被告之案件將其他共同被告列為證人而為調查時，
    如該共同被告合乎得拒絕證言之規定而拒絕證言時，即無從
    依人證之法定調查程序為之。本件原審就庚○○、乙○○、
    林朝慶、己○○、何青樺、丁○○、辛○○、丙○○、戊○○犯罪部分為調查時，曾將全部共同被告庚○○等人列為證
    人，審判長並告知有刑事訴訟法第181條情形，得拒絕證言
    ，如不拒絕則須具結，並告知具結之義務及偽證之處罰，其
    等均答「不願意（為證人）」，而拒絕證言（原審卷三第82
    至85頁），致原審就庚○○等人案件調查其他共同被告時，
    未能依人證之法定調查程序為之，使庚○○等人行使詰問權
    。嗣檢察官及上訴人等提起第二審上訴，本院於行準備程序
    ，調查有關證據能力之意見時，當庭提示，並訊問「對被告
    以外證人之證述之證據能力，有何意見？」，何青樺、丁○○、丙○○、戊○○均答「證據能力沒有意見。並捨棄對其
    他共犯的交互詰問」，蒞庭檢察官亦未聲請傳喚共同被告列
    為證人（本院卷第102頁反面），且當事人未於言詞辯論終
    結前聲明異議，本院審酌該等證據作成之情況，認為適於為
    本件認定事實之依據，依刑事訴訟法第159條之5第2項規定
    ，應具有證據能力，合先敘明（最高法院94年度台上字第54
    66號判決參照）。
二、撤銷部分（何青樺、丁○○）
(一)訊據何青樺雖坦承於上開時、地承租工廠，向庚○○拿取人
    民幣底片及在工廠內查扣之大型機具係其備妥，並雇用丁○○印刷扣案人民幣半成品等事實不諱，惟辯稱：印製人民幣
    係交給文具店當作玩具紙鈔，且使用紙張、油墨均屬平常印
    刷用品云云。
(二)經查：
  (1)上開事實，業經何青樺於警詢中、丁○○於本院審理中坦承
    不諱，核與證人庚○○、乙○○、林朝慶、己○○於警詢中
    所證相符，並有附表一、二所示供偽造人民幣所須之器械、
    原料、及所偽造之人民幣半成品扣案足佐。復有庚○○所使
    用之0000000000號、乙○○所使用之0000000000號、林朝慶
    所使用之0000000000號、己○○所使用之0000000000號、辛○○所使用之0000000000號電話，自91年9月10日起至92年1
    月24日止，經臺灣臺北地方法院檢察署核發通訊監查書施以
    通訊監察，並製作通訊監察譯文（偵卷第284至307頁）在卷
    足憑。
  (2)何青樺於警詢時供述：警員進入時，我與丁○○正印製偽造
    之人民幣，他負責洗車、換色等工作。我有告訴丁○○要偽
    造人民幣，做好賣出去可以賺一筆錢再分他。己○○透過庚○○拿模板膠片給我，就是要印人民幣。庚○○曾買過印刷
    用紙，遂告訴我去何處買，我才知道道林紙要去哪裡買。工
    廠有「吶肚仔」（即庚○○）、「鄭仔」（即辛○○）、林
    朝慶等人去過。乙○○來工廠幫我修理機器。11月初我在作
    版，禮拜四才開始印的。禮拜六我打電話給「鄭仔」就是他
    們要合在一起做這個。另於12月29日電話中與「鄭仔」所提
    之「總管」就是「吶肚仔」等語（原審卷二第243至246、24
    8、250、254、259、262、267頁）。庚○○陳稱：本案有屏
    東姓鄭的、林朝慶、乙○○參與。機器是姓何的，版仔是阿
    不拉的（即己○○）。工廠搬完，叫乙○○來組裝、修理，
    我針對「鄭仔」，他拿90萬元給我。若有做，要給我1張25
    元，這利潤是我跟何青樺、丁○○分，己○○只拿工錢好像
    60、70萬元。我曾打電話給林朝慶，林朝慶跟我說，他們本
    來要印1噸，現在找到金主，一次要買5噸等語（原審卷二第
    206、207、214至217頁）。乙○○陳述：他們後來找到機器
    ，要把機器從太平搬到大里，叫我過去幫忙看一下，校正機
    器的水平。我總共去三次，搬遷前去一次，搬的時候去一次
    ，後來他們又叫我去一次等語（原審卷三第297頁）。林朝
    慶陳稱：我是「林仔」，總共投資差不多75萬元。要印人民
    幣等語（原審卷二第312、313頁）。己○○陳述：庚○○叫
    我我幫忙改人民幣模仔的底片等語（原審卷第338頁），業
    經原審勘驗其等警詢筆錄，製有勘驗筆錄在卷為憑。參酌卷
    附通訊監察譯文內容可知，庚○○負責籌措資金、居中聯繫
    、尋找工廠地點、協助購買紙張等統籌各方事宜。乙○○、
    辛○○、己○○、林朝慶等人如有詢問、指示事項，亦均直
    接與庚○○聯絡。且通訊監察譯文中亦有辛○○、林朝慶、
    乙○○等人不斷向庚○○抱怨己○○修改模版過慢之事，修
    改底片要收費過高之事等情，有通訊監察譯文存卷可參。勾
    稽各情，可知本件庚○○、乙○○、林朝慶、己○○、何青
    樺、丁○○、辛○○等人意圖偽造人民幣，而由綽號「吶肚
    仔」之庚○○負責籌措資金、聯繫各方參與人員；綽號「阿
    不拉」之己○○負責製造、修改所須面額一百元人民幣之相
    關底片、模版。林朝慶、辛○○單純出資。乙○○前往大里
    工廠內組裝、校正機器；何青樺負責備妥大型器械、採買紙
    張、原料，並在大里工廠內以己○○所製作、修改完成之底
    片、模版印製人民幣。丁○○負責清理印刷機、添加油墨等
    工作。其等確實因意圖供偽造人民幣，協議分工合作，並積
    極參與準備偽造人民幣而製造、收受各項器械、原料等情，
    自屬彼此間有犯意聯絡及行為分擔，要屬無訛。
  (3)雖庚○○以網版還沒有蒐集完成；乙○○以要作蓮花紙，事
    後知曾向國安局報告；林朝慶以僅係借錢給庚○○；己○○
    以不知情；辛○○以印製蓮花紙等由翻異前詞，否認偽造人
    民幣而製造、收受各項器械、原料云云。不惟與其等於警詢
    中所陳內容相齟齬，且與通訊監察譯文所顯現事實不符，核
    屬事後卸責之詞，不足採信。
  (4)何青樺雖以前詞置辯，惟觀諸其於警詢中陳述：參與人員有
    庚○○、林朝慶等人、大型機具由乙○○修繕、模板及底片
    來源為己○○、及晒版、裁紙、套版、裝版、調色、軋車（
    即調整機器）等偽造人民幣過程等犯罪情節詳細明確，倘非
    確實參與意圖供偽造人民幣而製造、收受各項器械、原料，
    當無對犯罪細節過程均能鉅細靡遺陳述無訛。且證人陳恆正
    證述：現場油墨跟紙張是專門是很專業的，因乙○○在電話
    中有跟庚○○提到要用哪種油墨及哪樣的紙張。真的印錢幣
    的紙張是管制品，油墨也都是非常專業，因為他們有專門技
    術，知道印偽鈔買不到管制品，所以去市面上找最接近管制
    品的油墨跟紙張，如無此專業，還不知道要買這種接近管制
    品的油墨跟紙張等語（原審卷二第194、197頁）。參以何青
    樺供陳：因為庚○○買過這道林紙80磅，他有跟我說要去哪
    裡買，我才去南榮紙行那裡買等語（原審卷259 頁），以何
    青樺可獨立印製扣案人民幣半成品，顯然對於印刷相關事宜
    有所了解，倘果係印刷人民幣供玩具使用，何以須專門採購
    其所不知何處可購得之道林紙而非一般用紙？顯然何青樺與
    庚○○等人確實有偽造人民幣販賣牟利之意圖，所辯要無足
    取。
  (5)按共同正犯，在合同之意思內各自分擔犯罪行為之一部，相
    互利用他人之行為，以達其犯罪之目的者，即應對全部所發
    生之結果，共同負責。且共同正犯之意思聯絡，原不以數人
    間直接發生者為限，即有間接之聯絡者，亦包括在內。何青
    樺、丁○○等人為進行人民幣之偽造，完成資金籌措，並將
    印刷人民幣所須之製版機、電腦裁紙機、印刷機、模版、原
    色漆、紙張等印製人民幣所須之原料、器械搬入大里工廠內
    ，開始進行面額一百元人民幣之印製工作等情，業經內政部
    警政署刑事警察局於91年12月30日前往大里工廠依法實施搜
    索，在現場扣得附表一所示之物，及臺中市警察局第一分局
    於同日，在臺中市○○街72號庚○○住處搜索，扣得附表二
    所示之物品在案。上開扣得之附表一編號10至16等物，均係
    已完成初步印製工作之人民幣，並分別放置在大里工廠內的
    裁紙機、地上、牆邊、紙箱上準備裁切。足徵何青樺、丁○○等人意圖供偽造人民幣而製造、收受相關器械、原料之行
    為已經完成。又何青樺、己○○、林朝慶雖僅與庚○○聯繫
    ，丁○○受雇於何青樺，惟其等既係受庚○○之邀約而參與
    本案，均為共同正犯。
  (6)綜上所述，何青樺所辯，均不足採。本件事證已明，何青樺
    、丁○○上開犯行，已可認定，應依法論科。
(三)何青樺、丁○○行為後，刑法及配套之刑法施行法、罰金罰
    鍰提高標準條例於95年7月1日修正施行，關於本件情形：
  (1)刑法第33條第5 款有關罰金之最低額度修正後已提高，比較
    新舊法，以舊法有利於何青樺等人。
  (2)修正後刑法第28條已縮小共同正犯範圍，以新法有利於何青
    樺等人。
  (3)綜上比較，以行為時刑法較有利於何青樺等人，自應整體適
    用修正前刑法予以論處。
(四)按人民幣為大陸地區通行之貨幣，在大陸地區及國際上均具
    有表彰一定價值之權利，並有流通性，性質上屬有價證券。
    又何青樺等人雖已著手進行人民幣偽鈔之印製，但尚未裁切
    成為成品，即均遭查獲。是核何青樺、丁○○所為，係犯刑
    法第204條第1項之意圖供偽造有價證券，而製造、收受各項
    器械、原料罪。何青樺、丁○○與庚○○、乙○○、林朝慶
    、己○○、辛○○等人間，有犯意聯絡及行為分擔，為共同
    正犯。
(五)原審以何青樺事證明確予以論罪科刑，固非無見。惟查：丁○○坦承受雇於何青樺，並實際從事偽造人民幣之擦拭大型
    機械、添加油墨等印刷工作，事後賣出，從中可獲利等情，
    係以自己犯罪之意思參與，仍無解於共同正犯之罪責。原判
    決認其未參與犯罪，自有違誤。又修正後刑法第28條已縮小
    共同正犯範圍，自屬犯罪後法律有變更，原判決誤認為僅屬
    文字修正，亦有未洽。何青樺仍執前詞上訴否認犯罪，要無
    理由。檢察官以丁○○為共同正犯上訴，核屬有理，自應由
    本院就何青樺、丁○○部分撤銷改判。爰審酌何青樺、丁○○為圖私利，不思勤勉工作，圖以偽造人民幣滿足所須，惡
    性非輕，惟考量丁○○右手食指、中指、無名指遭機器輾壓
    截肢（經本院當庭勘驗無訛），謀生不易及其等素行、智識
    、涉案程度、未及完成印刷人民幣即遭查獲，所生損害尚屬
    輕微，暨何青樺犯後飾圖狡飾，丁○○坦承犯行之犯後態度
    等一切情狀，分別量處如主文所示之刑。又其等犯罪時間在
    96年4月24日之前，符合中華民國96年罪犯減刑條例之規定
    ，依法減輕其刑。再其等行為後，刑法第41條亦已修正，比
    較新舊法，以修正前刑法有利於何青樺、丁○○，就丁○○
    宣告刑及何青樺、丁○○所減得之刑，均依修正前刑法第41
    條第1項前段，諭知易科罰金之折算標準。
(六)扣案附表一編號1至9偽造人民幣所須之器械、原料、編號10
    至16偽造人民幣之半成品、附表二編號1至6之器械、原料，
    不論屬於犯人否，依刑法第205 條宣告沒收之。附表一編號
    17作為參考比對用之人民幣真鈔屬何青樺所有，附表二編號
    8 分屬庚○○、己○○所有作為其等互相聯絡工具之電話、
    編號11作為參考比對用之人民幣真鈔屬庚○○所為，為供犯
    罪所用之物，依刑法第38第1項第2款規定，宣告沒收。另附
    表一編號18至21所示之物，及附表二編號7、9、10所示之物
    ，均與本案無關，爰不另為沒收之諭知。
三、駁回部分（丙○○、戊○○）
(一)公訴意旨另以: 丙○○、戊○○與庚○○、己○○、乙○○
    、辛○○、何青樺、林朝慶等人，有共同之犯意聯絡，丙○○、戊○○負責出資，因認其等所為亦涉犯上開刑法第204
    條第1項之罪嫌云云。
(二)公訴人認丙○○、戊○○涉犯上開罪嫌，係以丙○○、戊○○之供詞、附表一、二扣案物及通訊監察譯文等為其論據。
(三)訊據戊○○固坦承匯錢給辛○○之事實，惟堅詞否認有何上
    開犯行，辯稱：只是借錢給辛○○，不是投資等語。丙○○
    固坦承曾借票給被告辛○○，亦堅詞否認有何上開犯行，辯
    稱: 他是向我借錢、借票，沒有參與等語。
(四)丙○○部分
  (1)丙○○於警詢供稱：辛○○剛出獄時，向我借了5 萬元的支
    票向別人調現，2個月後還我現金5萬元。其前前後後共借票
    50萬元，由辛○○持票向別人借錢，不知道辛○○在大里偽
    造人民幣的事，沒投資，也沒去過，更無討論出資及銷路問
    題（偵卷第37頁）。於偵查中供稱：是借票給辛○○，不清
    楚何用，我猜是在印偽鈔，但辛○○沒向我清楚說過等語（
    偵卷第220背面、221頁）。是丙○○迭於警詢、偵查中均未
    曾自白犯行。尚難以丙○○之臆測即認定丙○○參與犯行。
  (2)辛○○於警詢中陳述：與丙○○係知己朋友，有資金往來，
    但沒有與其協商有關印製偽鈔進度等語（偵卷第26頁正、反
    面）。庚○○於警詢中陳述：不認識丙○○等語，亦經原審
    勘驗庚○○警詢筆錄，製有勘驗筆錄在卷為憑（原審卷二第
    225 頁）。衡情庚○○為本案協調參與偽造人民幣之人之各
    方意見及事項，竟不知丙○○參與，顯然辛○○向丙○○借
    款，未必共同投資庚○○製造偽造人民幣。
  (3)扣案附表一、二所示之物，係分別在大里工廠、庚○○住處
    查扣，如上述，僅足證明何青樺、丁○○等人有意圖供偽造
    人民幣而製造、收受各項器械、原料，尚乏積極證據足證各
    該扣案物品與丙○○有何關連。
  (4)雖依通訊監察譯文，丙○○與辛○○間有下列通話：
  1.91年11月5日9時16分：我有問過那些錢還沒有下來、台灣這
    一方面如果沒有下來，我想辦法到大陸去請錢等語。
  2.91年11月7 日10時30分：我在長安，我在這邊再喬一下，你
    那一邊再喬一下等語。
  3.91年11月22日16時40：事情有在進行嗎？月底前會好嗎、陳
    杰有打電話給我，他要買參加的一半，我跟他講一年可以賺
    2千萬元、我現在缺錢事情不夠進行、事情就看你了等語。
  4.91年11月29日13時57分，辛○○提及：我這邊工作欠20萬元
    ，你開一張2 個月支票30萬元，再退還10萬元給你，丙○○
    應允等語。
  5.91年12月30日12時51分：工作什麼時候可以用好、沒有用好
    要上吊了等語。
  6.綜觀上開通訊監察譯文僅丙○○與辛○○有聯絡外，與其他
    共犯間則無任何之通聯紀錄。且丙○○與辛○○間通聯內容
    空泛，並無明確之事項。而借票原因所在多有，非僅投資本
    案一端。自難以上開空泛不明確之通聯紀錄，據為丙○○不
    利之認定。
  (4)此外，復查無其他證據足以證明丙○○有何參與之行為，自
    應為丙○○無罪之諭知。
(五)戊○○部分
  (1)戊○○於警詢中供述：我們平常有互相借錢，沒有參與辛○○偽造有價證券集團等語（偵卷第62反面、63頁）。於偵查
    中供稱：不認識庚○○，認識辛○○，知道他在作「阿陸仔
    」。辛○○都四處講，很多人知道，不認識丙○○，但拿過
    他的票。辛○○說要跟我借一點錢，我問他是要做什麼，他
    說要拼菲律賓的。後來又說不然拼「阿陸仔」．我說你要怎
    麼拼，這個我不要做，他說，不然你錢借我就好了。他用一
    張票20萬元的跟我借，時間到，讓我領到等語，業經原審勘
    驗戊○○偵訊筆錄，製有勘驗筆錄為憑（原審卷三第4至7頁
    ）。是戊○○並未自白參與本案。
  (2)扣案附表一、二所示之物，係在大里工廠及庚○○住處查扣
    如上述，僅足證明何青樺、丁○○等人意圖供偽造人民幣而
    製造、收受各項器械、原料，尚乏積極證據足證各該扣案物
    品與丙○○有何關連。且台中市警察局第一分局警員曾於91
    年12月30日22時30分許，前往高雄縣大社鄉○○路108巷6之
    8 號戊○○住處搜索，亦無所獲，有搜索筆錄在卷為憑（偵
    卷第64頁）。
  (3)卷附通訊監察譯文中，並無戊○○與庚○○等任何一個本案
    共犯聯絡之紀錄，此亦無足為戊○○不利認定之依據。
  (4)此外，復查無其他證據足以證明戊○○有何參與之行為，自
    應為戊○○無罪之諭知。
(六)原審諭知丙○○、戊○○無罪之判決，核無違誤。公訴人上
    訴意旨略以：原審審理時，檢察官傳喚共同被告何青樺等人
    為證人，詎共同被告何青樺等人均當庭拒絕作證，概括行使
    拒絕證言權，於法未合。且原審就共同被告何青樺等人於警
    詢、偵查中就其他被告涉及犯罪事實所為供述，未調查是否
    具特別可信情形，未於理由說明有何不可採信之情形，有應
    調查之事項未予調查之缺失云云。惟查：刑事訴訟法第181
    條拒絕證言權與被告緘默權同屬不自證己罪之特權，故法院
    就共同被告本人之案件，將其他共同被告列為證人而為調查
    時，如該共同被告依法得拒絕證言而拒絕證言時，即無從依
    人證之法定調查程序為之，尚難謂為違法。且因丙○○、戊○○對被告以外其他證人之陳述之證據能力，無意見，亦不
    因無證據能力而有調查特別可信情形之問題。從而，公訴人
    此部分上訴，為無理由，自應予以駁回（原判決第24頁第6
    、7 行記載「戊○○」，係「丙○○」之誤載，因無關宏旨
    ，無庸撤銷）。
據上論斷，應依刑事訴訟法第368條、第369條第1項前段、第364
條、第299條第1項前段，刑法第2條第1項前段、第204條第1項、
修正前刑法第28條、第41條第1項前段、第205條、第38條第1項
第2款，罰金罰鍰提高標準條例第1條前段、修正前第2條，現行
法規所定貨幣單位折算新臺幣條例第2條，中華民國96年罪犯減
刑條例第2條第1項第3項、第3條、第7條、第9條，判決如主文。
本案經檢察官覃正祥到庭執行職務。
中    華    民    國    97    年    5    月     29    日
                  刑事第二庭審判長法  官  呂丹玉
                                  法  官  林恆吉
                                  法  官  李麗玲
以上正本證明與原本無異。
不得上訴。
                                  書記官  廖婷璇
中    華    民    國    97    年    5     月    29    日
附錄：本案論罪科刑法條全文
中華民國刑法第204條
（預備偽造變造有價證券罪）
意圖供偽造、變造有價證券、郵票、印花稅票、信用卡、金融卡
、儲值卡或其他相類作為簽帳、提款、轉帳或支付工具之電磁紀
錄物之用，而製造、交付或收受各項器械、原料、或電磁紀錄者
，處2年以下有期徒刑，得併科5千元以下罰金。
從事業務之人利用職務上機會犯前項之罪者，加重其刑至二分之
一。
附表一:
┌──┬───────────┬────────┬────────┐
│編號│   證  物  名  稱     │     數  量     │    備   註     │
├──┼───────────┼────────┼────────┤
│1   │模版                  │29塊            │                │
├──┼───────────┼────────┼────────┤
│2   │原色漆                │63瓶            │                │
├──┼───────────┼────────┼────────┤
│3   │驗鈔紙光燈            │1台             │                │
├──┼───────────┼────────┼────────┤
│4   │空白紙張              │1000張          │                │
├──┼───────────┼────────┼────────┤
│5   │製版機                │1台             │                │
├──┼───────────┼────────┼────────┤
│6   │電腦裁紙機            │1台             │                │
├──┼───────────┼────────┼────────┤
│7   │單色印刷機            │1台             │                │
├──┼───────────┼────────┼────────┤
│8   │雙色印刷機            │1台             │                │
├──┼───────────┼────────┼────────┤
│9   │印刷機                │1台             │                │
├──┼───────────┼────────┼────────┤
│10  │偽造人民幣半成品      │218張           │置於電腦裁紙機上│
│    │                      │                │，每張有24張面額│
│    │                      │                │100元之人民幣   │
├──┼───────────┼────────┼────────┤
│11  │同上                  │816張           │置於雙色印刷機上│
│    │                      │                │，每張有24張面額│
│    │                      │                │100元之人民幣   │
├──┼───────────┼────────┼────────┤
│12  │同上                  │354張           │置於紙箱上，每張│
│    │                      │                │有24張面額100元 │
│    │                      │                │之人民幣        │
├──┼───────────┼────────┼────────┤
│13  │同上                  │839張           │置於電腦裁紙機旁│
│    │                      │                │，每張有24張面額│
│    │                      │                │100元之人民幣   │
├──┼───────────┼────────┼────────┤
│14  │同上                  │567張           │置於地面上，每張│
│    │                      │                │有24張面額100元 │
│    │                      │                │之人民幣        │
├──┼───────────┼────────┼────────┤
│15  │同上                  │502張           │置於牆邊，每張有│
│    │                      │                │24 張面額100元之│
│    │                      │                │人民幣          │
├──┼───────────┼────────┼────────┤
│16  │偽造人民幣樣品        │1張             │                │
├──┼───────────┼────────┼────────┤
│17  │面額100元之人民真鈔   │2張             │                │
├──┼───────────┼────────┼────────┤
│18  │房屋租賃契約書        │1本             │                │
│    │                      │                │                │
├──┼───────────┼────────┼────────┤
│19  │電話卡                │14片            │                │
├──┼───────────┼────────┼────────┤
│20  │行電電話              │2具             │                │
├──┼───────────┼────────┼────────┤
│21  │諾基亞行動電話        │1具             │                │
├──┼───────────┼────────┼────────┤
│22  │世楷瑞企業公司營利事業│1張             │                │
│    │登記證                │                │                │
└──┴───────────┴────────┴────────┘
附表二:
┌──┬───────────┬────────┬────────┐
│編號│   證  物  名  稱     │     數  量     │    備   註     │
├──┼───────────┼────────┼────────┤
│1   │號碼機                │4台             │                │
├──┼───────────┼────────┼────────┤
│2   │新版人民幣一百元底片  │18張            │                │
├──┼───────────┼────────┼────────┤
│3   │舊版人民幣一百元底片  │21張            │                │
├──┼───────────┼────────┼────────┤
│4   │新舊版人民幣五十元底片│24張            │                │
├──┼───────────┼────────┼────────┤
│5   │放大鏡                │1個             │                │
│    │                      │                │                │
├──┼───────────┼────────┼────────┤
│6   │紙張測儀器            │1個             │                │
├──┼───────────┼────────┼────────┤
│7   │台灣大哥大SIM卡       │2張             │                │
├──┼───────────┼────────┼────────┤
│8   │行動電話              │5具             │門號分別為      │
│    │                      │                │0000000000      │
│    │                      │                │0000000000      │
│    │                      │                │0000000000      │
│    │                      │                │0000000000      │
│    │                      │                │0000000000      │
├──┼───────────┼────────┼────────┤
│9   │郵局儲金簿            │1本             │                │
├──┼───────────┼────────┼────────┤
│10  │華南銀行儲金簿        │1本             │                │
├──┼───────────┼────────┼────────┤
│11  │面額一百元人民幣真鈔  │2張             │                │
└──┴───────────┴────────┴────────┘


司法院資訊處製作；財團法人民間司法改革基金會備份。
